

### Contacto

Ca

+57 3204894873

2

Bogotá - Colombia

jdiegogarcia0110@gmail.com



https://juandiegogarciaa.github.io/ PortFolio/

## Habilidades Técnicas

Backend: C#, .Net, NodeJs, PHP, Java.

Frontend: HTML5, CSS3, Javascript.

Framework: Angular, React, Bootstrap,

Express, ASP.net.

Data base: PL/SQL, SQLServer, MySQL, NoSQL.

**Diseño gráfico:** Adobe Photoshop, Adobe Illustrator, Adobe Premiere Pro, Adobe Xd.

Animación y diseño 3D: Blender, Unreal

engine.

## Habilidades Blandas

Autogestión.

Aprendizaje autónomo.

Trabajo en equipo.

Comunicación asertiva.

Capacidad analítica y de resolución de problemas.

Adaptabilidad.

# Juan Diego García

## Ingeniero de sistemas

## Perfil

Ingeniero de Sistemas con experiencia en el desarrollo de software, en diversas tecnologías como HTML5, CSS3, JavaScript, TypeScript, C#, .NET, Java, SQL, NoSQL, Git y Bitbucket. He participado activamente en la implementación de servicios de integración en Jenkins y poseo habilidades en el manejo de metodologías de desarrollo ágil.

Con capacidad analítica, la cual se refleja en la creación de esquemas y soluciones aplicadas en diversas áreas de tecnología. Estoy comprometido con la innovación y motivado por el aprendizaje investigativo, lo que me permite desarrollar habilidades tanto para el trabajo colaborativo como para el trabajo individual.

## Educación

#### FUNDACIÓN UNIVERSITARIA DE SAN GIL - UNISANGIL

Ingeniero de sistemas

Febrero 2018 - Noviembre 2022

## Experiencia

#### DESARROLLADOR FULL STACK.

Synergias - Alianzas y Negocios en seguros.

Diciembre 2022 - Actualidad

Participación en diferentes proyectos (Aplicacion corporativa, SARLAFT, Interfaz de venta) en el marco de metodologías ágiles para el sector de seguros, ejecutando actividades como:

#### **Actividades**

- Especificación funcional para personalización de los desarrollos.
- Desarrollo y soporte de proyectos SARLAFT.
- Modelado de bases de datos e integración con el software.
- Cosntrucción de APIs para conexión de servicios Back, Front y WS.

#### Herramientas y lenguajes

- HTML5
- Sonar Oube
- CSS3
- Jenkins
- JavaScript
- .NET
- Postman
- Bootstrap5
- Json
- SOLServer
- JIRA
- Adobe.
- Bitbucket

## Referencias

#### JOSE LUIS BARRERA LURDUY

Desarrollador FullStack - Synergias +57 320 423 3533

#### LIZETH CAMILA RUIZ ROLDAN

Ingeniera de Sistemas -Sophos Solutions S.A.S +57 300 456 4044

- Desarrollo de maquetación
  FrontEnd para nuevas
  funcionalidades en el sistema.
- Manejo de código seguro con SonarQube.
- Levantamiento y análisis de la información para el desarrollo de reportes y formularios.
- Manejo de estándares de seguridad de la información.
- Despliegues controlados en QA y Producción respaldados por pruebas unitarias.

#### DESARROLLADOR FULL STACK.

Instituto de Investigación de Recursos Biológicos Alexander von Humboldt. Marzo 2022 - Diciembre 2022.

Creación de una pagina web para el instituto que permite consultar todas las especies de animales alojados en la base de datos y generando reportes de la consulta

#### Actividades

- Análisis de la problemática
- Diseño UI/UX
- Levantamiento de requisitos funcionales y no funcionales
- Estructuración de base de datos SQL
- Normalización e inserción masiva de más de 450.000 registros.
- Codificación del proyecto.

### Herramientas y lenguajes

- HTML5
- CSS3
- JavaScript
- Node.js
- Express.js
- Ejs
- Bootstrap5
- json
- MySQL
- HeidiSQL
- Adobe Xd, Ps, Ai.

#### DISEÑO GRÁFICO.

He trabajado con diversas herramientas de adobe como Adobe Photoshop, Adobe Illustrator y Adobe Premiere Pro, las cuales he logrado implementar en proyectos de programación y marketing digital, además de campañas publicitarias a microempresas.

#### DISEÑO DE ANIMACIONES EN 3D.

Con el diseño 3D he realizado diversos modelos y animaciones, con las cuales he podido hacer diferentes proyectos dentro de mi carrera universitaria, calificando a diversas galas de proyectos donde he participado y he obtenido muy buenos comentarios.

#### DESARROLLO WEB FREE LANCER

Tattoo Studio ART 17

Creación de Landing page y plan de marketing

#### **Actividades**

- Análisis de los requerimientos
  HTML5
- Diseño UI/UX
- Codificación del proyecto.
- Despliegue de pagina
- Plan de Marketing

### Herramientas y lenguajes

- CSS3
- JavaScript
- Adobe Xd, Ps, Ai, Pr.
  - Google ADS
  - Instagram ADS

# Certificación y Cursos

Curso de React.js (firebase, hooks, redux, MaterialUI)

Platzi

Curso Profesional de Scrum

Platzi

Curso de Manejo de Datos en C# con LINQ

Platzi

Curso de React 17

Platzi

Curso Profesional de Git y GitHub

Platzi

Certificación en angular

Udemy

Certificación JavaScript

Curso de Diseño para Developers

Platzi